臺灣臺中地方法院刑事判決　　　　　　　96年度易字第2186號
公　訴　人　臺灣臺中地方法院檢察署檢察官
被　　　告　丙○○
選任辯護人　顏福楨律師
上列被告因恐嚇取財案件，經檢察官提起公訴（九十六年度偵緝
字第九六一號），被告於準備程序中就被訴事實為有罪之陳述，
經告知簡式審判程序之旨，並聽取公訴人、被告及辯護人之意見
後，由本院合議庭裁定由受命法官獨任進行簡式審判程序，判決
如下：
    主  文
丙○○共同意圖為自己不法之所有，以恐嚇使人將本人之物交付
，處有期徒刑壹年，緩刑肆年，緩刑期間付保護管束。扣案之Ｍ
ＯＴＯＲＯＬＡ牌行動電話壹支、信紙壹本，均沒收。
    犯罪事實
一、丙○○與王俊弘、蔡奕洛（均另案判決確定）係朋友關係，
    而王俊弘與綽號「牛皮」之王俊偉（現因殺人、強盜、恐嚇
    、槍砲彈藥刀械管制條例等案件由臺灣臺中地方法院檢察署
    、臺灣彰化地方法院檢察署通緝中）係兄弟關係，且均為蔡
    奕洛之表弟。王俊弘因蔡奕洛曾受僱於乙○○擔任推銷電子
    遊戲機之業務員，知悉乙○○之財務狀況頗佳，遂提議假藉
    「牛皮」之名義向乙○○強索財物，而與蔡奕洛、丙○○共
    同意圖為自己不法之所有，基於恐嚇取財之犯意聯絡，先推
    由蔡奕洛於民國九十五年十一月十九日二十時許，開車搭載
    王俊弘、丙○○，前往不知情之黃偉銘所經營位於臺中縣梧
    棲鎮○○路○段六○之九號之「禾風檳榔攤」，再由王俊弘
    、丙○○委請不知情之黃偉銘，佯稱檳榔攤內之電子遊戲機
    具需要維修為由，撥打電話通知亦受雇於乙○○之業務員張
    俊德前來處理，俟張俊德到場後，王俊弘即向張俊德自稱係
    槍擊要犯「牛皮」之大哥，有事要找乙○○商談，且與丙○
    ○要求張俊德帶同其等前往找乙○○，不知情之張俊德乃搭
    乘王俊弘、丙○○所共乘之車牌號碼六Ｂ－三八一九號自用
    小客車，張俊德並於同日二十一時五十分許，在上開自用小
    客車內撥打乙○○所使用之行動電話門號00000000
    00號，經通話確認乙○○在臺中市○○街二號之「水某茶
    坊」後，王俊弘、丙○○隨即載同張俊德前往「水某茶坊」
    ；王俊弘、丙○○與張俊德三人於同日二十二時十五分許抵
    達「水某茶坊」後，王俊弘、丙○○即向乙○○質問是否聽
    過槍擊要犯「牛皮」，王俊弘並自稱係「牛皮」之大哥「阿
    凱」，丙○○則自稱「阿狗」，並委由王俊弘拿出一張由其
    事先書寫好署名「牛皮」之紙條交予乙○○觀看，該紙條內
    容略以「童先生：你經營一家幸林日本料理店，很賺錢，老
    婆、孩子家庭生活很不錯，我們在跑路，需要新臺幣（下同
    ）五百萬元，你家庭生活美滿，應該會考慮家庭生活。...
    牛皮」等語，並說出乙○○之住處所在位置、其妻所駕駛汽
    車之車牌號碼、何時接送小孩上下學等事項，且向乙○○恫
    稱：「你全家不只值五百萬，牛皮已經開口，要你配合一點
    」等語，以此開暗示將對乙○○及其家人之生命、身體或自
    由施加惡害之方式，要求乙○○交付五百萬元，致使乙○○
    因而心生畏懼，且幾經與王俊弘、丙○○討價還價後，乙○
    ○表示願於九十五年十一月二十四日以前籌措交付七十萬元
    ，王俊弘乃留下聯絡電話即其所使用行動電話門號0000
    000000號，以便乙○○於備妥七十萬元時與王俊弘聯
    絡之用，並與丙○○離去。嗣王俊弘先後於九十五年十一月
    二十四日十二時二分許、十四時三十七分許、同年月二十五
    日二十二時三十五分許、二十二時四十三分許，即多次以其
    所使用行動電話門號0000000000號、丙○○所使
    用行動電話門號0000000000號及公共電話（00
    －00000000），撥打乙○○所使用之前開行動電話
    門號，詢問乙○○是否備妥上開金額，經乙○○討價還價，
    王俊弘乃將金額先後調降至五十萬元、十二萬元，且與乙○
    ○約定於九十五年十一月二十六日二十時許，由乙○○在其
    所經營位於臺中市○○路二四七號之「幸林日本料理店」內
    交付十二萬元。又於九十五年十二月二十六日二十時二十分
    許，推由蔡奕洛偕同不知情之不詳姓名年籍綽號「阿豪」之
    成年男子前往「幸林日本料理店」，擬向乙○○收取十二萬
    元，且由蔡奕洛接續向乙○○恫稱：「王凱（即王俊弘）已
    經恐嚇好幾件都成功....，『牛皮』背著好幾條槍案在跑路
    ，不要惹他比較好」等語，致使乙○○因而心生畏懼，惟其
    向蔡奕洛表示實在無法湊出十二萬元，僅能湊出五萬四千五
    百元，蔡奕洛即當場撥打王俊弘所使用之前開行動電話門號
    ，擬與王俊弘商討，然因無法與王俊弘聯繫，蔡奕洛即當場
    收受乙○○所交付之五萬四千五百元，並應乙○○之請求，
    簽立收據一張交由乙○○收執後離去。嗣王俊弘、蔡奕洛於
    九十六年一月十六日分別為警循線查獲，並扣得王俊弘所有
    供恐嚇所用之ＭＯＴＯＲＯＬＡ牌行動電話一支（含行動電
    話門號0000000000號ＳＩＭ卡一張）、信紙一本
    ，而查悉上情。
二、案經臺中市警察局第二分局報請臺灣臺中地方法院檢察署檢
    察官偵查起訴。
    理  由
一、上開事實，業據被告丙○○於偵查中及本院審理時坦承不諱
    ，核與證人即被害人乙○○於警詢及偵查中證述之情節相符
    （見警卷第一四頁至第一六頁反面、第一八頁反面至第一九
    頁反面、臺灣臺中地方法院檢察署九十五年度他字第七一一
    八號偵查卷第八六頁反面至第八七頁、第八八頁反面至第八
    九頁反面）；且與共犯即另案被告王俊弘、蔡奕洛於本院九
    十六年度易字第一三六四號案件中供稱：三人確有共同假藉
    槍擊要犯綽號「牛皮」之王俊偉名義，向乙○○以上開言詞
    恫嚇，致乙○○心生恐懼，於九十五年十二月二十六日二十
    時二十分許於幸林日本料理店交付五萬四千五百元予蔡奕洛
    等情節相符，有本院九十六年度易字第一三六四號案件判決
    書一件附卷可參，且經證人張俊德於警詢及偵查中證述被告
    丙○○與另案被告王俊弘二人在「禾風檳榔攤」內要求其帶
    同前往「水某茶坊」找尋證人即被害人乙○○等情明確（見
    警卷第二二頁至第二五頁、第二七頁反面至第二八頁、臺灣
    臺中地方法院檢察署九十五年度他字第七一一八號偵查卷第
    九○頁反面至第九二頁）。此外，復有錄音譯文一份、行動
    電話0000000000號通訊監察譯文、行動電話00
    00000000號通訊監察譯文、行動電話000000
    000號通訊監察譯文各一份、共犯蔡奕洛所簽立之五萬四
    千五百元收據一紙、監視器翻拍照片十一張、「禾風檳榔攤
    」及「水某茶坊」照片各一張、共犯蔡奕洛住處照片一張在
    卷可稽，足見被告之自白與事實相符，從而，本件事證明確
    ，被告丙○○犯行洵堪認定。
二、核被告丙○○所為，係犯刑法第三百四十六條第一項之恐嚇
    取財罪，其與另案被告王俊弘、蔡奕洛就上開犯行，有犯意
    聯絡及行為分擔，均為共同正犯。爰審酌被告正值年輕力壯
    卻不思正業，竟向被害人恐嚇取財，足以造成被害人心理之
    恐懼，嚴重影響社會治安，惟渠等取得之利益僅五萬四千五
    百元，而該五萬四千五百元已由另案被告王俊弘、蔡奕洛取
    走，被告丙○○尚未分得分文，目前該筆款項已由王俊弘、
    蔡奕洛全數返還被害人，被告丙○○犯後已坦承犯行，並當
    庭向被害人道歉，經被害人表示原諒被告，不會再恐懼等語
    （見本院九十六年五月四日準備程序筆錄第二頁、同日簡式
    審判筆錄第五、六頁），犯後態度尚稱良好，公訴人求處被
    告有期徒刑二年，尚有過重等一切情狀，量處如主文所示之
    刑。又被告前未曾受有期徒刑以上刑之宣告，有臺灣臺中地
    方法院檢察署刑案資料查註紀錄表及臺灣高等法院被告前案
    紀錄表各一份在卷可參，被告因一時失慮，致觸犯本案犯行
    ，業已切結不再恐嚇騷擾被害人，有切結書一紙附卷為憑，
    足見被告經本次罪刑之宣告後，已知所警惕，應無再犯之虞
    ，爰諭知緩刑四年，以啟自新，並依刑法第九十三條第一項
    之規定，諭知其應於緩刑期間付保護管束，期能使被告於保
    護管束期間，確切明瞭其行為所造成之損害，並培養正確法
    治觀念。扣案之ＭＯＴＯＲＯＬＡ牌行動電話一支為共同正
    犯王俊弘供犯本案聯絡恐嚇取財所用之物，信紙一本則係被
    告王俊弘用以書寫恐嚇紙條所用之物（以上均扣於本院九十
    六年度易字第一三六四號王俊弘等恐嚇案件中），均係被告
    王俊弘供犯罪所用之物，且為被告王俊弘所有，業據被告王
    俊弘於另案（本院九十六年度易字第一三六四號王俊弘等恐
    嚇案件）供明在卷，皆應依刑法第三十八條第一項第二款規
    定，宣告沒收。至於扣案之行動電話門號00000000
    00號ＳＩＭ卡一張，係屬電信公司所有，又另案被告王俊
    弘所書寫之恐嚇紙條一紙業經被告丙○○撕毀丟棄，應已滅
    失，業據被告丙○○供明在卷（本院九十六年五月四日簡式
    審判筆錄第四頁），爰不另為沒收之諭知。
據上論斷，應依刑事訴訟法第二百七十三條之一第一項、第二百
九十九條第一項前段、刑法第二十八條、第三百四十六條第一項
、第七十四條第一項第一款、第九十三條第一項，刑法施行法第
一條之一，判決如主文。
本案經檢察官甲○○到庭執行職務。
中　　華　　民　　國　　96　　年　　5　　月　　18　　日
　　　　　　　　　刑事第六庭    法　官　林念祖
以上正本證明與原本無異
如不服本判決應於送達後十日內向本院提出上訴狀
　　　　　　　　　　　　　　　　書記官
中　　華　　民　　國　　96　　年　　5 　　月　　18　　日
附錄本案論罪科刑法條全文
中華民國刑法第三百四十六條第一項
意圖為自己或第三人不法之所有，以恐嚇使人將本人或第三人之
物交付者，處六月以上五年以下有期徒刑，得併科一千元以下罰
金。
